【裁判字號】    98,交抗,1986
【裁判日期】    980820
【裁判案由】    違反道路交通管理處罰條例
【裁判全文】
臺灣高等法院交通事件裁定            98年度交抗字第1986號
抗  告  人
即受處分人  甲○○
上列抗告人即受處分人因違反道路交通管理處罰條例案件，不服
臺灣臺北地方法院，中華民國98年7 月13日所為裁定（98年度交
聲字第2297號），提起抗告，本院裁定如下：
    主  文
抗告駁回。
    理  由
一、原處分機關即臺北市交通事件裁決所民國98年5 月20日所為
    之處分（原處分案號：北市裁催字第裁22-C00000000號）意
    旨略以：異議人於民國98年3 月3 日12時55分，騎乘車牌號
    碼CFF-550 號重型機車，行至臺北縣新店市○○路○ 段與寶
    橋路交岔路口時，未依該交岔路口行車管制號為紅燈時停等
    ，仍由北新路2 段59巷口直行穿越該交岔路口往寶橋路方向
    行駛，為執行交通稽查勤務員警發現當場攔停，依違反道路
    交通管理處罰條例第53條第1 項之駕車行經有燈光號誌管制
    之交岔路口闖紅燈，開單舉發，罰鍰新臺幣（下同）4500元
    ，並依同條例第63條第1 項第3 款規定，記違規點數3 點等
    語。
二、異議意旨略稱：其當時係因中午陽光強烈，沒有看到紅綠燈
    ，且趕著回去上班，加上當天身體狀況欠佳、頭暈目眩，致
    一時不小心而闖紅燈，然法律不外乎人情，對於異議人偶犯
    下之無心之過，警員執法時，理當體恤人民賺錢不易，不應
    予以重罰云云。
三、按道路交通管理處罰條例所稱之汽車，包括機器腳踏車，道
    路交通安全規則第2 條第1 項第1 款定有明文。復按，汽車
    駕駛人行經有燈光號誌管制之交岔路口闖紅燈者，處1800元
    以上5400元以下罰鍰；汽車駕駛人有下列各款所列條款之一
    者，除依原條款處罰鍰外，並予記點：……三、有第43條、
    第53條或第54條情形之一者，各記違規點數3 點。道路交通
    管理處罰條例第53條第1 項、第63條第1 項第1 款，亦分別
    定有明文。又依違反道路交通管理事件統一裁罰基準表之規
    定，違反道路交通管理處罰條例第53條第1 項，其違規車種
    類為機器腳踏車，且逾越應到案期限60日以上者，裁罰4500
    元。
四、經查，異議人於上揭時地行經有燈光號誌管制之交岔路口闖
    紅燈之行為，於異議及抗告意旨中，均未曾爭執，且有臺北
    縣政府警察局98年3 月3 日北縣警交大字第C00000000 號舉
    發違反道路交通管理事件通知單、臺北市交通事件裁決所98
    年5 月20日北市裁催字第裁22-C00000000號違反道路交通管
    理事件裁決書各1 紙在卷可稽。足徵異議人有騎乘重型機車
    行經有燈光號誌管制之交岔路口闖紅燈之違規行為至明。且
    查其應到案日期為98年3 月18日前，本件顯已逾越應到案期
    限60日以上，洵堪認定。是原裁決機關即臺北市交通事件裁
    決所依據違反道路交通管理事件統一裁罰基準表之規定，裁
    處異議人罰鍰4500元，並記違規點數3 點，應無違誤或不當
    。
五、綜上，原法院經詳細剖析審視後，認異議人徒憑己意，飾詞
    提起抗告，為無理由，原應將其異議駁回。本院經核應屬正
    確。乃異議人以「請調卷參閱異議書」云云，率而提起抗告
    ，為無理由，應予駁回。
六、據上論結，應依道路交通案件處理辦法第26條，刑事訴訟法
    第412 條，裁定如主文。
中    華    民    國    98    年    8     月    20    日
                  刑事第九庭審判長法  官  陳貽男
                                  法  官  何信慶
                                  法  官  周盈文
以上正本證明與原本無異。
不得再抗告。
                                  書記官  張郁琳
中    華    民    國    98    年    8     月    20    日


司法院資訊處製作；財團法人民間司法改革基金會備份。
